臺灣屏東地方法院刑事判決
111年度訴字第203號
公  訴  人  臺灣屏東地方檢察署檢察官
被      告  蔡鴻淵



指定辯護人  公設辯護人張宏惠
被告因違反毒品危害防制條例案件，經檢察官提起公訴（111年
度偵字第794號），本院判決如下：
    主  文
甲○○犯販賣第二級毒品罪，處有期徒刑伍年陸月。未扣案之犯罪
所得新臺幣壹萬壹仟元沒收，於全部或一部不能沒收或不宜執行
沒收時，追徵其價額。
　　事  實
一、甲○○明知甲基安非他命係第二級毒品，不得非法販賣，竟意
    圖營利，基於販賣第二級毒品甲基安非他命之犯意，於民國
    110年5月11日23時至翌日（12日）凌晨1時16分期間某時許
    ，在李志銘位於屏東縣○○鎮○○巷00號住處，販賣價值新臺幣
    （下同）1萬1000元之甲基安非他命1包予李志銘，李志銘於
    數日後再給付全部價金予甲○○。因警方另案依法對李志銘持
    用之門號0000000000號行動電話施以通訊監察，而循線查獲
    。
二、案經屏東縣政府警察局內埔分局報告臺灣屏東地方檢察署檢
    察官偵查起訴。
    理  由
一、證據能力：
（一）警方另案依法對李志銘持用之門號0000000000號行動電話
      施以通訊監察，所取得被告本案販賣毒品之內容，經本院
      依通訊保障及監察法第18條之1第1項但書規定為認可，此
      有本院110年10月15日屏院進刑星110聲監可字第74號函、
      屏東縣政府警察局內埔分局偵查佐宗豫賢110年10月7日調
      查報告各1份附卷可參（警卷一第135頁至第139頁），自
      得作為本案證據。
（二）本件供述證據均經檢察官、被告及其辯護人同意有證據能
      力（本院卷第49頁、第83頁），經本院審酌該等陳述作成
      時之情況正常，核無違法取證或顯不可信之瑕疵，且與本
      案待證事實具有關連性，依刑事訴訟法第159條之5第1項
      規定，故認為適當作為證據。
二、認定事實：
（一）前揭事實，迭經被告於警詢、偵訊、本院準備程序及審理
      時坦承不諱（警卷一第6頁，偵字卷第64頁至第65頁，本
      院卷第49頁、第92頁），核與證人李志銘於警、偵訊所述
      向被告購買毒品之情節（警卷一第77頁，偵字卷第43頁、
      第56頁至第57頁），及證人潘麗玲、陳瑩瑄於警、偵訊所
      述看到被告販賣甲基安非他命給李志銘之情節（潘麗玲部
      分，見警卷一第126頁至第127頁，偵字卷第79頁；陳瑩瑄
      部分，見他字卷第106頁、第119頁），均相符。
（二）證人李志銘於110年5月12日上午凌晨1時16分許，確曾以
      其持用門號0000000000號行動電話，與證人潘麗玲所持用
      門號0000000000號行動電話，聯絡毒品交易事宜，並提及
      「我老闆下來」等語，有如附表所示之通訊監察譯文內容
      在卷可稽（警卷一第145頁），足認確有李志銘及潘麗玲
      以外之第三人在場，而可補強李志銘所稱「老闆」為被告
      之可信性。
（三）查甲基安非他命戕害國民身心健康，危害匪淺，向為政府厲法查緝之目標。因販賣毒品存有巨額之利潤可圖，故販賣毒品者即使面對重刑，亦趨之若鶩。是以有償販賣毒品者，除非另有反證證明其出於非圖利之意思而為，概皆可認其係出於營利之意而為。又被告於本院審理中自承：其販賣甲基安非他命可以賺取免費施用之利益等情（本院卷第92頁），因此足認被告主觀上確係基於營利意圖而販賣毒品甲基安非他命一節甚明。
（四）綜上所述，被告販賣甲基安非他命犯行堪以認定。
三、論罪科刑：
（一）查甲基安非他命係毒品危害防制條例第2條第2項第2款所
      定第二級毒品，依法不得販賣及持有。故核被告販賣甲基
      安非他命予李志銘之行為，係犯毒品危害防制條例第4條
      第2項之販賣第二級毒品罪。
（二）被告販賣前為販賣而持有甲基安非他命，係意圖販賣而持
      有甲基安非他命之低度行為，為該販賣甲基安非他命之高
      度行為所吸收，不另論罪。
（三）本案不論以累犯：
   1、被告構成累犯之事實及應加重其刑之事項，均應由檢察官
      主張並具體指出證明之方法後，經法院踐行調查、辯論程
      序，方得作為論以累犯及是否加重其刑之裁判基礎（最高
      法院110年度台上大字第5660號刑事裁定意旨參見）。
   2、因檢察官並未主張被告構成累犯及應加重其刑並具體指出
      證明之方法，故本院不論被告累犯，亦不依累犯規定加重
      其刑，僅於量刑時一併審酌被告素行即可。
（四）被告就本案販賣第二級毒品甲基安非他命之犯行，於偵查
      中及本院審理中均自白犯罪，依毒品危害防制條例第17條
      第2項規定，減輕其刑。
（五）爰審酌被告前有違反毒品危害防制條例、槍砲彈藥刀械管
      制條例案件經判刑確定之前案紀錄，有刑案資料查註紀錄
      表附卷可佐（偵字卷第13頁至第31頁），素行不佳。且其
      正值壯年，非無謀生能力，卻不思勉力工作，竟成為販賣
      毒品之中盤商，而於110年間販賣甲基安非他命給其他藥
      頭轉賣，藉此牟取免費施用毒品之不法利益，本案犯罪所
      得高達1萬1000元；被告於109年7月間、110年1月至3月間
      販賣甲基安非命犯行，則經臺灣高雄地方法院、臺灣橋頭
      地方法院分別判處有期徒刑5年4月至5年8月間不等，有臺
      灣高雄地方法院110年度訴字第410號判決書、臺灣橋頭地
      方法院110年度訴字367號判決書可佐（本院卷第105頁至
      第130頁），所為確有不該。惟被告自始至終坦承認罪，
      犯後態度良好，節省司法資源耗費，且販賣對象為1人，
      次數僅1次，並考量被告罹患口腔癌（見臺灣高雄地方法
      院110年度訴字第410號判決書所載，本院卷第108頁），
      健康狀況明顯不佳，自述入監前之職業為販賣魚貨，月收
      入約3萬元，教育程度為國中畢業，離婚，尚有3名未成年
      子女需要扶養（本院卷第92頁），生活困頓等一切情狀，
      量處如主文所示之刑。
四、沒收：
（一）被告販賣甲基安非他命所得之財物1萬1000元，雖未扣案
      ，惟依刑法第38條之1第1項、第3項規定，仍應在被告所
      犯之販賣第二級毒品罪主文項下，對被告宣告沒收該販毒
      所得價金，並於全部或一部不能沒收或不宜執行沒收時，
      追徵其價額。
（二）扣案之甲基安非他命12包、海洛因1包、咖啡包1包、夾鍊
      袋1包、電子磅秤1台等物（見警卷一第167頁扣押物品目
      錄表），經被告自承均係施用毒品所使用之物，與本案販
      賣無關（本院卷第92頁），故不在本案宣告沒收。
據上論斷，應依刑事訴訟法第299條第1項前段，判決如主文。
本案經檢察官黃莉紜提起公訴，檢察官廖期弘到庭執行職務。
中　　華　　民　　國　　111 　年　　10　　月　　14　　日
                  刑事第六庭    審判長法  官  李宗濡
　　　　　　　　　                    法  官  李松諺　　
　　　　　　　　　                    法  官  楊孟穎
以上正本證明與原本無異。
如不服本判決應於收受判決後20日內向本院提出上訴書狀，並應敘述具體理由；其未敘述上訴理由者，應於上訴期間屆滿後20日內向本院補提理由書（均須按他造當事人之人數附繕本）「切勿逕送上級法院」。　　　　　　　　　　　　　　　　　　　
中　　華　　民　　國　　111 　年　　10　　月　　17　　日
                                      書記官  魏慧夷
附錄本案論罪科刑法條全文：
毒品危害防制條例第4條
製造、運輸、販賣第一級毒品者，處死刑或無期徒刑；處無期徒
刑者，得併科新臺幣三千萬元以下罰金。
製造、運輸、販賣第二級毒品者，處無期徒刑或十年以上有期徒
刑，得併科新臺幣一千五百萬元以下罰金。
製造、運輸、販賣第三級毒品者，處七年以上有期徒刑，得併科
新臺幣一千萬元以下罰金。
製造、運輸、販賣第四級毒品者，處五年以上十二年以下有期徒
刑，得併科新臺幣五百萬元以下罰金。
製造、運輸、販賣專供製造或施用毒品之器具者，處一年以上七
年以下有期徒刑，得併科新臺幣一百五十萬元以下罰金。
前五項之未遂犯罰之。
【附表】
通話時間                通訊監察內容 （合法權源：本院110年聲監字第257號 通訊監察書〈警卷一第151頁〉） 出處 111/5/12 01：16：00 李志銘 (A) 0000000000 ←潘麗玲 (B)0000000000 B：喂。 A：阿姐，你的驗證碼先傳給我，齁，我打給你你    在睡喔？ B：甚麼驗證碼？ A：我手機的驗證碼你看一下啦。 B：喔那個包你發（遊戲）喔？ A：嘿對啦，阿那個我老闆下來，喔這邊男的有夠    多捏，嚇死人。 B：這樣要怎樣？ A：甚麼要怎樣？看你怎樣阿？ B：要叫我過去喔？ A：我沒有叫你過來，我是說看你要怎樣？ B：我就很想要阿。 A：妳不是改了？跟我酸？跟我瞪？ B：哈哈，好啦，我等下啦，現在也阿娘1點了。 A：驗證法先傳來，幾號先念來。 B：好好好，我等下打給妳。 A：現看啦，在哭？ 警卷一 第145頁 
【卷宗對照表】
卷宗全稱 卷宗簡稱 屏東縣政府警察局內埔分局內警偵字第1103276770號卷一 警卷一 屏東縣政府警察局內埔分局內警偵字第1103276770號卷二 警卷二 臺灣屏東地方檢察署110年度他字第2937號卷 他字卷 臺灣屏東地方檢察署111年度偵字第794號卷 偵字卷 本院111年度訴字第203號卷 本院卷